【裁判字號】    97,易,4724
【裁判日期】    971226
【裁判案由】    家庭暴力防治法之傷害
【裁判全文】
臺灣臺中地方法院刑事判決              97年度易字第4724號
公  訴  人  臺灣臺中地方法院檢察署檢察官
被      告  丙○○
                      樓
上列被告因家庭暴力防治法之傷害等案件，經檢察官提起公訴（
97年度偵字第26708號），被告於準備程序中就被訴事實為有罪
之陳述，本院於聽取當事人之意見後，裁定以簡式審判程序審理
，判決如下：
    主    文
丙○○違反法院依家庭暴力防治法第十四條第一項第一款所為禁
止實施家庭暴力行為之民事通常保護令裁定，處拘役伍拾玖日，
如易科罰金，以新臺幣壹仟元折算壹日。緩刑貳年，緩刑期間付
保護管束，並禁止實施家庭暴力行為。
    犯罪事實及理由
一、丙○○係甲○○之夫，2人間具有家庭暴力防治法第3條第1
    款所定之家庭成員關係。丙○○前曾對甲○○實施家庭暴力
    行為，經甲○○向本院家事法庭聲請核發民事通常保護令，
    並經本院於民國97年5月9日，核發97年度家護字第515號民
    事通常保護令，裁定丙○○不得對甲○○實施身體上或精神
    上不法侵害之行為，亦不得對於甲○○為騷擾行為，該保護
    令之有效期間為1年。詎丙○○於97年11月12日22時15分許
    ，在其位於臺中縣大里市○○里○○路36巷11號5樓之住處
    內，因家庭財務問題，而與甲○○發生口角，其明知上開保
    護令之內容，然因氣憤難耐，竟仍基於違反保護令、傷害及
    恐嚇危害安全之犯意，徒手推甲○○，致甲○○跌倒，復用
    手掐住甲○○之頸部，同時對甲○○恫嚇稱：「要讓你死」
    等語，以此加害生命之事恐嚇甲○○，使甲○○心生畏懼，
    致生危害於安全，甲○○並因而受有雙肘挫傷、右小腿瘀傷
    及頸部挫傷之傷害。丙○○即以上開方式，對甲○○實施身
    體上及精神上不法侵害之行為，而違反上開民事通常保護令
    。
二、前開犯罪事實，有下列證據可證：
（一）被告丙○○於警詢、偵查及本院準備程序、審理時為認罪
      之陳述。
（二）被害人甲○○於警詢時之指訴。
（三）本院97年度家護字第515號民事通常保護令1件、被告個人
      戶籍資料查詢結果、臺中縣警察局霧峰分局成功派出所保
      護令執行紀錄表及財團法人大里仁愛醫院診斷證明書各1
      紙。
三、爰審酌被告僅因細故與被害人間起口角爭執，竟不思循理性
    途徑解決，反以傷害及恐嚇等違反民事通常保護令之方式發
    洩情緒，使被害人蒙受身心傷害，惟念被告係徒手為之，被
    害人僅受有瘀傷及挫傷，所受傷害非重，有上開診斷證明書
    在卷可憑，且被告因本案於偵查中經羈押16日，返家後已深
    知警惕，被害人於審理中表示被告業已悔改，願意給被告機
    會等語，及被告犯後始終坦承犯行，具有悔意，犯後態度良
    好，暨其品行、智識程度、生活狀況等一切情狀，量處如主
    文所示之刑，並諭知易科罰金之折算標準。末查，被告前未
    曾受有期徒刑以上刑之宣告，有臺灣高等法院被告全國前案
    紀錄表、臺灣臺中地方法院檢察署刑案資料查註紀錄表各1
    份在卷可按，其經此偵審程序，當知警惕而無再犯之虞，本
    院綜核各情，認所宣告之刑，以暫不執行為適當，爰宣告緩
    刑2年，以啟自新，且依家庭暴力防治法第38條第1項、第2
    項第1款規定，宣告緩刑期內付保護管束，並禁止實施家庭
    暴力行為。
四、刑事訴訟法第273條之1第1項、第299條第1項前段、第310條
    之2、第454條第1項，家庭暴力防治法第61條第1款、第38條
    第1項、第2項第1款，刑法第11條、第277條第1項、第305條
    、第41條第1項前段、第55條、第74條第1項第1款，刑法施
    行法第1條之1，判決如主文。
本案經檢察官乙○○到庭執行職務
中    華    民    國    97    年    12    月    26    日
                    刑事第四庭  法  官  唐光義
上為正本係照原本作成。
如不服本判決，應於收受送達後10日內向本院提出上訴書狀（應
敘述具體理由並附繕本）。
上訴書如未敘述理由，應於上訴期間屆滿後20日內補提理由書於
本院。                          書記官  蔡伸蔚
中    華    民    國    97    年    12    月    26    日


司法院資訊處製作；財團法人民間司法改革基金會備份。
